最高法院刑事判決　　　　　　　　　　　　　　　九十三年度台上字第四八一二號
　　上　訴　人　台灣高等法院檢察署檢察官
　　被　　　告　甲○○
右上訴人因被告偽造有價證券案件，不服台灣高等法院中華民國九十年十一月十六日
第二審更審判決（九十年度上更(一)字第七二０號，起訴案號：台灣板橋地方法院檢察
署八十六年度偵續字第二四０號），提起上訴，本院判決如左：
    主  文
原判決撤銷，發回台灣高等法院。
    理  由
本件原判決以公訴人不服第一審關於諭知被告甲○○偽造有價證券部分無罪之判決，
提起上訴，已逾法定之上訴期間，顯屬違背法律上之程式，駁回其在第二審之上訴，
固非無見。
惟按對於檢察官之送達，應向承辦檢察官為之；承辦檢察官不在辦公處所時，向首席
檢察官（檢察長）為之，刑事訴訟法第五十八條定有明文。從而對於檢察官之送達，
應於辦公處所向承辦檢察官為之，如承辦檢察官因公執行職務不在辦公處所，或差假
不在辦公處所或其他檢察官有不能收受送達文書之障礙事由存在時，則應即向檢察長
為之。倘非前揭原因，且得在辦公處所會晤應受送達之檢察官者，因該檢察官客觀上
已得收受應受送達之文書，乃故不予收受，即應認其送達為合法。原判決以：本件第
一審刑事判決正本，已經法警陳玉朋於民國八十七年十二月二十三日送達承辦檢察官
收受無訛，有送達證書一紙附卷可稽。則自送達判決之翌日起算，並扣除八十八年一
月三日之例假日，計至八十八年一月四日其上訴期間即已屆滿。而其間承辦檢察官並
無請假紀錄，且上班日均有簽到一節，亦據台灣板橋地方法院檢察署於九十年十一月
七日以板檢森人字第七八七八九號函檢附檢察官之簽到簿、請假單及休假單在卷可稽
。雖承辦檢察官於送達證書所蓋簽收之日期為八十八年一月四日，惟仍不影響原已合
法送達之效力。乃檢察官延至八十八年一月十一日始行提起上訴，已逾法定十日之期
間等由，資為其認檢察官之第二審上訴違背法律上程式之憑據。然據台灣板橋地方法
院送達檢察官裁判書類登記簿上所載：本件第一審判決正本係由法警長李增欣於八十
七年十二月二十三日送件，第一審葉靜芳檢察官於八十八年一月四日收受，同年月五
日由法警陳玉朋收回送證等情，有該登記簿影本在卷可憑（見原審卷第三十八頁），
又證人即台灣板橋地方法院法警陳玉朋於原審調查時證稱：「當時做法是院方法警送
到檢方執行科分案室，分案室登記後再送檢方法警室，由法警長簽收，檢方再送給檢
察官，本件警長是十二月二十三日簽收，送給檢察官時間是八十八年一月四日，一月
五日我去收」；而台灣板橋地方法院檢察署法警長李增欣於原審調查時證謂：「院方
送判決書到檢方執行科分案室，分案室登記統計後送到警長室，我再核對件數無誤後
蓋章，全部蓋完後，分類好，當天直接送到檢察官辦公室，一般我們送過去後是把本
子與判決書放檢察官桌上，檢察官蓋完章後，院方法警會去收本子。本件情形十二月
二十三日送去頂多一天之差，卷附登記簿上蓋八十七年十二月二十三日，就是執行分
案室送到我那裡的時間，時間若接近下班，頂多第二天就會送給我，故本件可以確定
我是八十七年十二月二十三或二十四日送到檢察官辦公室桌上，至於檢察官何時蓋章
，我不清楚」各等語（見原審卷第三十三、五十一至五十二頁）。果證人李增欣、陳
玉朋所證及前開登記簿所載無誤，第一審判決正本並非由證人陳玉朋直接送達予承辦
之葉靜芳檢察官，且未能確認該承辦檢察官確於八十七年十二月二十三日即已收受第
一審判決正本。原判決認定本件第一審判決正本，已經法警陳玉朋於八十七年十二月
二十三日當日送達第一審承辦檢察官收受無訛等情，已與卷內證據未合，有判決理由
矛盾之違誤。則卷附台灣板橋地方法院送達檢察官裁判書類登記簿上所載之「八十七
年十二月二十三日」送達時間，如非係送達承辦之葉靜芳檢察官之時間，葉靜芳檢察
官究係於何時始收受本件第一審判決正本？證人李增欣所稱：「送到檢察官辦公室桌
上」云云，究係指何位檢察官之辦公桌﹖當日其曾否會晤在該辦公桌執行公務之葉靜
芳檢察官？如其曾會晤該檢察官，何以未要求當場蓋章簽收？倘當時承辦檢察官不在
辦公處所，其又未依首開規定，向檢察長為送達，則其送達能否謂為合法？凡此攸關
檢察官於八十八年一月十一日始就第一審諭知被告偽造有價證券部分無罪之判決提起
第二審上訴，是否已逾十日上訴期間，自應根究明白，原判決未予調查釐清，復就上
開不同之陳述，未於理由內詳予說明，何以取信其一，摒棄其餘之心證理由，自有證
據調查未盡及理由不備之違誤。檢察官上訴意旨執以指摘，非無理由，應認原判決仍
有撤銷發回之原因。
據上論結，應依刑事訴訟法第三百九十七條、第四百零一條，判決如主文。
中　　　華　　　民　　　國　　九十三　　年　　　九　　　月　　 十五 　　日
                              最高法院刑事第九庭
                                  審判長法官  林　增　福
                                        法官  邵　燕　玲
                                        法官  陳　世　雄
                                        法官  惠　光　霞
                                        法官  吳　三　龍
      右正本證明與原本無異
                                              書  記  官
中　　　華　　　民　　　國　　九十三　　年　　　九　　　月　　二十二　　日
                                                                        Ｑ
